臺灣臺北地方法院交通事件裁定　　　　　　　　　　九十三年度交聲字第三七二號
　　原處分機關　台北市交通事件裁決所
　　異　議　人
　　即受處分人　甲○○
右列受處分人因違反道路交通管理處罰條例案件，對於台北市交通事件裁決所於中華
民國九十三年三月二十九日所為之處分（原處分案號：北市裁三字第裁二二－ＡＥＪ
六００二九五號），聲明異議，本院裁定如左：
    主  文
異議駁回。
    理  由
一、本件聲明異議意旨略以：警察執法不當，當時係因未繫安全帶遭警攔檢，這部分
    承認，但又說酒後駕車但沒有證據，且在保管單上記載汽車引擎全部凹凸，後車
    廂沒有蓋，說酒後肇事等語。
二、按汽車駕駛人拒絕接受道路交通管理處罰條例第三十五條第一項之酒精濃度測試
    之檢定者，處新臺幣六萬元罰鍰，並當場移置保管其車輛及吊銷其駕駛執照，道
    路交通管理處罰條例第三十五條第三項定有明文。
三、訊之受處分人甲○○固不否認有於九十三年三月五日，駕駛車牌號碼七Ｅ—七二
    四九號自用小客車，行經台北市○○路○段、興隆路四段處為警攔檢之事實，惟
    否認有何裁決書所指酒醉駕車拒絕酒測之行為，陳稱：拒絕酒測並沒有憑證，員
    警在車輛保管單上對車況描述亦不正確等語，惟查：受處分人於前開時間地點駕
    駛上開自用小客車違規未係安全帶行駛，經警攔檢後發覺有酒精濃度測試檢定之
    必要而受處分人拒絕之事實，業據證人即員警鄭坤賀以具結擔保其供述之真實性
    並在負擔偽證罪之心理處罰狀態下證稱：「那天三月五日下午三點半時，我執勤
    ，經過木新路三段，經過時，我看到對向有部車號七Ｅ─七二四九自小客車，行
    使道路時，沿途一直按喇叭，我回頭攔車，把他攔下來，問他什麼事，攔車之前
    ，我看他沒有繫安全帶，我先向違規人說他沒有繫安全帶，問他為何按喇叭，他
    說前方的車開太慢才按喇叭，我問他違規事實時，他身上的酒味很重，我當面問
    他有無喝酒，他明白告訴我說，有喝酒，然後我就先請外面的同仁范佐銧送酒測
    器來，等那位同仁來時，那位當事人就猛灌水，我們制止他，請他酒測，當事人
    說不要酒測，我告訴他說，若是拒絕酒測，我們依三五條第三項告發他拒絕酒測
    之規定，吊銷駕照，車輛當場保管，駕駛人明白說，不要酒測，開單沒有關係，
    當時已經出示
    還有拒絕酒測兩項違規。」等語，證人即員警范佐銧亦以具結擔保其供述之真實
    性並在負擔偽證罪之心理處罰狀態下證稱：「同仁鄭坤賀無線電呼叫支援，我當
    時為車巡勤務，所以隨車攜帶酒測器，所以過去支援，到達那邊時，證人鄭坤賀
    接了酒測機後走向鄭坤賀機車旁，要向異議人進行酒測，那時要求當事人進行酒
    測，當事人拒絕，鄭坤賀當時有把當事人的權益告知他，包括酒駕拒絕會罰最高
    額，且會扣車，當事人就大聲喊說，我不要測，之後就零星的爭執，當時就是酒
    醉了，站不穩，一直往馬路中間衝，說要去給車撞，為了保護他的安全，我拉他
    回來，他就說我碰他，打他，我又沒有打他。（當時提到不要酒測，開單也沒有
    關係？）有這樣說，這是拒絕酒測之前說的，酒測機拿過去他就這樣說，不要酒
    測，開單沒有關係」等語，而證人乃為原處分機關所認定受處分人有前開違規行
    為之原證人，依其到庭所陳述之經過並無違反經驗或論理法則之情形，且於本件
    卷存證據資料內並無任何積極證據足以證明證人所述虛偽，亦無足可顯信證人陳
    述不可採之品性證據或前科證據存在，自不得僅因證人為本件開單告發受處分人
    之員警即否認其在訴訟上所具有之原證人資格，另交通警察掣單舉發違反道路交
    通管理處罰條例所列之違規事實，本質上為行政處分，係公務員基於職務上之權
    力，依法就特定之具體事件所為之具公法上效果之單方面行政行為，基於公務員
    為公法上行為具有公信力之原則，該行政行為當可被推定為真正，其據以依法處
    分之事實認定亦為正確無誤；綜上，原處分機關據以援引上開規定以及違反道路
    交通管理事件統一裁罰標準之規定，裁處新台幣六萬元並吊銷駕駛執照（三年內
    禁考），核無不當，本件異議為無理由，應予駁回。
四、據上論斷，應依道路交通案件處理辦法第十九條，裁定如主文。
中　　　華　　　民　　　國　　九十三　　年　　　六　　　月　　 三十 　　日
                                    台灣台北地方法院刑事第二庭
                                        法  官  蘇嘉豐
右正本證明與原本無異。
如不服本裁定，應於裁定送達後五日內，向本院提出抗告狀。
                                        書記官  蘇靜紅
中　　　華　　　民　　　國　　九十三　　年　　　六　　　月　　 三十 　　日
